臺灣屏東地方法院刑事判決　　　　　　　100年度易字第289號
公　訴　人　臺灣屏東地方法院檢察署檢察官
被　　　告　方厚凱
上列被告因竊盜案件，經檢察官提起公訴（100 年度偵字第1719
號），被告於本院準備程序就被訴事實為有罪之陳述，經告知簡
式審判程序意旨，並聽取公訴人及被告之意見後，本院經合議庭
裁定由受命法官獨任進行簡式審判程序，並判決如下：
    主  文
方厚凱犯如附表各編號所示之罪，均累犯，各處如附表各編號所
示之刑。應執行有期徒刑貳年貳月。
    事  實
一、方厚凱前因搶奪、毒品危害防制條例案件，經臺灣屏東地方
    法院以96年度訴字第286 號、96年度易字第262 號判決，分
    別判處有期徒刑2 年2 月、10月確定，嗣上開2 案件經臺灣
    屏東地方法院以96年度聲減字第1567號裁定減刑，並定應執
    行刑為有期徒刑2 年7 月，而於民國98年4 月23日縮刑期滿
    執行完畢。詎仍不知悔改，意圖為自己不法之所有，而基於
    竊盜之犯意，為下列行為：
    (一)於100 年1 月1 日3 、4 時許，在屏東縣東港鎮○○街70
      號之「越來越美味小吃部」，意圖為自己不法之所有，而
      基於竊盜之犯意，持客觀上可作為凶器之剪刀1 把，毀損
      該小吃部之鐵捲門門鎖，並進入該處，復以上開剪刀撬開
      該小吃部內之卡拉ok伴唱機（涉嫌侵入住宅及毀損部分未
      據告訴），竊取新臺幣（下同）15000 元得逞。
    (二)於100年1月4日11時許，在屏東縣東港鎮○○路24-87號，
      意圖為自己不法之所有，而基於竊盜之犯意，見方珠君所
      有之胸罩、方蘇月梅所有之手機袋各1 個，晾掛於上址後
      門之曬衣架上，而趁該址後門未上鎖之際，進入上址（涉
      嫌侵入住宅部分未據告訴），而以徒手竊取該胸罩、手機
      袋得逞。
    (三)於100年1月4日13時45分許，在屏東縣東港鎮○○路218號
      騎樓下，意圖為自己不法之所有，而基於竊盜之犯意，見
      鄭吳靜所有之車號ZZI-996 號輕型機車之鑰匙未取走之機
      會，而以該鑰匙打開該機車之置物箱，而徒手竊取置於該
      置物箱內之新臺幣1500元得逞。
    (四)於100 年1 月12日5 時許，在高雄市○○區○○街63號前
      ，意圖為自己不法之所有，而基於竊盜之犯意，見陳坤泉
      所有之車號YMC-371 號重型機車停放在該處，而以自己之
      鑰匙啟動該車而竊取之，得手後，供己代步使用。
    (五)於100 年1 月12日6 時40分許，在高雄市林園區○○○路
      10 號 前，因上開車號YMC-371 號重型機車汽油耗盡，意
      圖為自己不法之所有，而基於竊盜之犯意，見林育德所有
      之車號6HZ-919 號重型機車停放在該處，而該機車之鑰匙
      未取走之機會，以鑰匙啟動該車而竊取之，得手後，供己
      代步使用。
二、案經屏東縣政府警察局東港分局及枋寮方局報告臺灣屏東地
    方法院檢察署檢察官偵查起訴。
    理  由
一、證據能力部分：
    按簡式審判程式之證據調查，不受刑事訴訟法第159 條第1
    項所定：「被告以外之人於審判外之言詞或書面陳述，不得
    作為證據。」之限制，此見同法第273 條之2 規定甚明。是
    本判決下列所引用被告以外之人於審判外之陳述，依照前揭
    法律規定，均得作為證據，先予敘明。
二、認定犯罪事實之證據：
    上開犯罪事實(一)至(五)部分，業據被告方厚凱坦認屬實，並經
    證人即被害人黃映雪、鄭吳靜、陳坤泉、林育德及證人方珠
    鳳於警詢中之證述無訛（見警卷一第7 至8 頁、警卷二第6
    頁至7 頁、警卷三第7 頁至8 頁、警卷四第6 頁至8 頁、第
    9 頁至12頁），復有搜索扣押筆錄、扣押物品目錄表及贓物
    認領保管單（見警卷一第9 頁至12頁；警卷二第8 頁至11頁
    ）、內政部警政署刑事警察局鑑定書（見警卷三第16頁至18
    頁）、「越來越美味小吃部」現場照片4 張（見警卷三第12
    、13頁）、東港鎮○○路24-87 號照片6 張、東港鎮○○路
    218 號現場照片3 張及路口監視器影像8 張（見警卷二第13
    頁；警卷一第17頁至19頁）、高雄市政府警察局車輛尋獲電
    腦輸入單、失車- 案件基本資料詳細畫面報表及現場照片18
    張（見警卷四第13頁至25頁），俱徵被告前揭不利於己之自
    白與事實相符。
三、論罪科刑部分：
 (一) 被告為上開行為後，刑法第321 條業於100 年1 月26日修正
    公佈，並於同年月28日施行。又依刑法第2 條第1 項規定：
    「行為後法律有變更者，適用行為時之法律。但行為後之法
    律有利於行為人者，適用最有利於行為人之法律。」查修正
    後刑法第321 條規定：「犯竊盜罪而有下列情形之一者，處
    月6以 上、5 年以下有期徒刑，得併科新臺幣10萬元以下罰
    金：一、侵入住宅或有人居住之建築物、船艦或隱匿其內而
    犯之者。二、毀越門扇、牆垣或其他安全設備而犯之者。三
    、攜帶兇器而犯之者。四、結夥三人以上而犯之者。五、乘
    火災、水災或其他災害之際而犯之者。六、在車站、埠頭、
    航空站或其他供水、陸、空公眾運輸之舟、車、航空機內而
    犯之者。前項之未遂犯罰之。」，經比較新舊法之規定，新
    法增加「得併科罰金」之規定外，並刪除原第1 款「於夜間
    」之要件，且就第6 款增加「航空站、其他供水、陸、空公
    眾運輸之舟、車、航空機內」之要件，核均屬加重刑罰或擴
    大加重竊盜構成要件之涵攝範圍，是修正後刑法第321 條第
    1 項之規定並未有利於行為人，而應適用修正前刑法第321
    條第1 項之規定，合先敘明。
  (二)次按刑法第321 條第1 項第3 款之攜帶兇器竊盜罪，係以行
    為人攜帶兇器竊盜為其加重條件，此所謂兇器，其種類並無
    限制，凡客觀上足對人之生命、身體、安全構成威脅，具有
    危險性之兇器均屬之，且僅須行竊時攜帶此種具有危險性之
    兇器為已足，並不以攜帶之初有行兇之意圖為必要（最高法
    院55年台上字第547 號、79年台上字第5253號判例意旨參照
    ）。查本件被告持以竊取如事實欄(一)所使用之剪刀1 把，乃
    金屬製成，材質堅硬，係足以殺傷人生命、身體之器械，顯
    為具有危險性之兇器，被告攜帶至上開建築物內行竊，縱僅
    係將之作為行竊之工具，自始並無用以行兇之意圖，仍應該
    當攜帶兇器竊盜罪。另按刑法第321 條第1 項第1 款之罪之
    「建築物」指住宅以外上有屋面，周有門壁，足蔽風雨供人
    出入，且定著於土地之工作物而言，其附連圍繞之土地，不
    包括在內（最高法院50年台上字第532 號判例參照）。又所
    謂有人居住之建築物，雖不以行竊時居住之人即在其內為必
    要，但必須通常為人所居住之處所，始足以當之（最高法院
    47年台上字第85 9號判例參照）。查本件被告為事實欄(一)之
    犯行，係侵入證人黃映雪所有址在屏東縣東港鎮○○街70號
    「越來越美味小吃部」，該小吃部為建築物無訛，且現無人
    居住僅為開店使用，且客觀上又非為有人日常居住之住宅，
    此經被告於審理中所陳述無誤（見本院卷第33頁反面），是
    該小吃部自非有人居住建築物，被告就犯罪事實(一)之行為與
    夜間侵入有人居住建築物竊盜罪未合。
  (三)又刑法第321 條第1 項第2 款規定將「門扇」、「牆垣」、
    「其他安全設備」並列，則所謂「門扇」應專指門戶而言，
    指分隔住宅或建築物內外之出入口大門而言。而所謂「其他
    安全設備」，指門扇、牆垣以外，依社會通常觀念足認為防
    盜之一切設備者，即屬相當（最高法院25年上字第4168號判
    例參照）。本件被告於上開事實(一)所示時、地毀損之該小吃
    部之鐵捲門門鎖，自係分隔建築物內外之出入口大門，自屬
    刑法第321 條第1 項第2 款之「門扇」無疑。
  (四)核被告上開事實(一)所為，係犯100 年1 月26日修正前刑法第
    321 條第1 項第2 款、第3 款之攜帶兇器、毀越門扇竊盜罪
    ；於事實(二)至(五)所為，則均犯刑法第320 條第1 項之普通竊
    盜罪。被告所犯5 次竊盜罪，犯意各別，應予分論併罰。另
    被告有如前揭犯罪事實欄所述之經有期徒刑宣告及執行完畢
    之情形，有前開臺灣高等法院被告前案紀錄表附卷可稽，其
    於有期徒刑執行完畢後5 年以內，故意再犯本件有期徒刑以
    上之5 罪，皆構成累犯，均應依刑法第47條第1 項規定加重
    其刑。爰審酌被告正值壯年，四肢健全，竟不思循正途謀生
    ，屢次竊取他人財物變賣花用，所為均侵害他人之財產權，
    誠屬不該；惟念其犯後終坦承犯行，態度尚佳，暨其生活狀
    況、智識程度等一切情狀，分別量處如主文所示之刑。又被
    告於犯罪事實(一)所持之剪刀1 把，雖為竊盜罪所用之物，但
    係在小吃部所拿而非被告所有，業據被告供承在卷（見本院
    卷第33頁），依刑法第38條第3 項規定不予沒收，併此敘明
    。
據上論斷，應依刑事訴訟法第273 條之1 第1 項、第284 條之1
、第299 條第1 項前段，刑法第320 條第1 項、修正前刑法第
321 條第1 項第2 款、第3 款、第51條第5 款、第47條第1 項，
判決如主文。
本案經檢察官潘國威到庭執行職務。
中    華    民    國   100    年    4     月    28    日
                  刑事第三庭    法  官  蕭筠蓉
以上正本證明與原本無異。
如不服本判決應於收受判決後10日內向本院提出上訴書狀，並應
敘述具體理由；其未敘述上訴理由者，應於上訴期間屆滿後20日
內向本院補提理由書（均須按他造當事人之人數附繕本）「切勿
逕送上級法院」。
中    華    民    國   100    年    4     月    28    日
                                書記官  張語恬
附表：
┌──┬────────┬──────────────────┐
│編號│對應之犯罪事實  │所犯之罪及所處之刑                  │
├──┼────────┼──────────────────┤
│ 1  │犯罪事實(一)    │犯攜帶兇器、毀越門扇竊盜罪，累犯，  │
│    │                │處有期徒刑捌月。                    │
├──┼────────┼──────────────────┤
│ 2  │犯罪事實(二)    │犯普通竊盜罪，累犯，處有期徒刑肆月。│
├──┼────────┼──────────────────┤
│ 3  │犯罪事實(三)    │犯普通竊盜罪，累犯，處有期徒刑肆月。│
├──┼────────┼──────────────────┤
│ 4  │犯罪事實(四)    │犯普通竊盜罪，累犯，處有期徒刑陸月。│
├──┼────────┼──────────────────┤
│ 5  │犯罪事實(五)    │犯普通竊盜罪，累犯，處有期徒刑陸月。│
└──┴────────┴──────────────────┘
附錄本案論罪科刑法條：
中華民國刑法第320條
意圖為自己或第三人不法之所有，而竊取他人之動產者，為竊盜
罪，處五年以下有期徒刑、拘役或五百元以下罰金。
意圖為自己或第三人不法之利益，而竊佔他人之不動產者，依前
項之規定處斷。
中華民國刑法第321條第1項第2款、第3款
犯竊盜罪而有左列情形之一者，處6 月以上、5 年以下有期徒刑
：
二、毀越門扇、牆垣或其他安全設備而犯之者。
三、攜帶兇器而犯之者。